# 请问陈版主：预收款开票缴纳增值税，是否计提附加税

提问人：chuangz11 时间：2016-01-14 21:59:05
请问陈版主：A公司在 2015 年 12 月 11 日收到 16 年活动项目的预收款 100 万，并开具增值税专用发票（税点6%），在账上账务处理为借：银行存款 100 万，贷：应交税费-应交增值税（销项税） 6 万 贷：预收账款 94 万；在 2016 年 1 月申报 12 月增值税税时，对这开票的 100 万也申报纳税了，也相应的缴纳了城建税等附加税，请问在 2015 年的时候是否计提城建税等附加税，如果计提 分录为 贷：应交税费-应交城建税 ，那应该借什么呢？如果是借营业税金及附加，根据收入成本配比原则，预收的 100 万并没有确认收入。

回答人：chenyiwei
就你说的情况， 2015 年末应预提对应的附加税。且此时的附加税并非税法认可的预缴，而是纳税义务已经发生，所以虽然会计上尚未确认收入，但仍计入“营业税金及附加”。

提问人：zengfengxia 时间：2016-01-17 15:52:08
房地产企业对尚未确认收入的预收款缴纳的流转税及相关附加都是挂账处理的，为什么在这个案例中，陈版认为应当直接计入损益？

回答人：chenyiwei
主要考虑是：纳税义务已经发生，不存在先预缴，在后续纳税义务发生时再抵减应纳税额的做法；另外对流转税没有类似于递延所得税的会计方法。